【裁判字號】    90,上易,343
【裁判日期】    900417
【裁判案由】    竊盜
【裁判全文】
臺灣高等法院高雄分院刑事判決    九十年度上易字第三四三號
    上  訴  人  台灣屏東地方法院檢察署檢察官
    被      告  甲○○
右上訴人因被告竊盜案件，不服臺灣屏東地方法院八十九年度易字第一六三九號中華
民國九十年一月十日第一審判決（起訴案號：臺灣屏東地方法院檢察署八十九年度偵
字第六二二八號，移送併辦案號：同檢察署九十年度偵字第四二０號、五八六號及一
一七一號），提起上訴，本院判決如左：
      主  文
原判決撤銷。
甲○○連續攜帶兇器竊盜，累犯，處有期徒刑壹年陸月。扣案之鐵橇貳支均沒收。
    事  實
一、甲○○前有竊盜、贓物等多次前科，於民國八十七年間因竊盜案件，經本院判處
    有期徒刑八月確定，並於民國八十九年二月二十八日執行完畢。詎仍不思悔改，
    復基於意圖為自己不法所有之概括犯意，連續於：（一）八十九年十月十六日下
    午三時許，在屏東縣萬丹鄉萬大橋下，徒手竊取乙○○所有而停放在該處之車號
    ＶＬ─四六七六號自用小客車，得手將該車供己作為交通工具之用。嗣於八十九
    年十月三十一日十一時十五分許，經警循線在其位於屏東縣內埔鄉○○街四二一
    巷十二號住處查獲（車輛已為乙○○領回）。（二）八十九年十一月二日上午六
    時四十分許，駕駛其向林仁章所借用之車號ＶＸ－三八五九號小貨車停放於屏東
    縣內埔鄉○○村○○路四五四號南夏木業公司後，侵入該公司，竊取該公司所有
    之電纜線、變壓器等電器物品後放置在上開小貨車上，為該公司之守衛孫永恩發
    現大喊「不要動」，甲○○即趁機逃離現場，並留下上開小貨車，案經孫永恩報
    警查獲。（三）九十年一月三日上午五時許，在屏東縣崁頂鄉○○村○○路九號
    對面鐵皮屋下，徒手竊取丙○○所有停放於該處之車號ＶＸ－三五八六號小貨車
    一輛。（四）九十年一月十日下午三時許，攜帶其所有客觀上得以危害人生命、
    身體可供兇器使用之鐵橇二支，侵入位於屏東縣內埔鄉○○村○○路五號三勝
    具廠，竊取該廠內之工具櫃及電錶鐵皮蓋等物後，置於上開偷竊來的ＶＸ－三五
    八六號小貨車上時，適為巡邏員警發現當場查獲，並扣得鐵橇二支。
二、案經屏東縣警察局內埔分局報請台灣屏東地方法院檢察署檢察官偵查起訴及移送
    併辦。
    理  由
一、按被告經合法傳喚，無正當之理由不到庭者，得不待其陳述，逕行判決，刑事訴
    訟法第三百七十一條定有明文。茲本件被告業經合法傳喚乙節，有送達證書一份
    在卷可稽，被告無正當之理由不到庭者，本院自得不待其陳述，逕行判決，核先
    明。
二、經查：右開事實欄所載（一）之竊盜事實，業據被告甲○○於警訊及偵查中坦承
    不諱，且被害人乙○○於警訊中亦指訴該自用小客車係其所失竊，及伊不認識被
    告等情綦詳，復有車輛竊盜個別查詢報表、贓物保領結書等附卷可稽。右開事實
    欄所載（二）之竊盜事實，為被告於警訊中所否認，辯稱：車號ＶＸ－三八五九
    號小貨車係其向林仁章所借用，但為他人所偷走云云。查被告確於右開事實欄所
    載（二）之時、地侵入屏東縣內埔鄉○○村○○路四五四號南夏木業公司，竊取
    該公司所有之電纜線、變壓器等電器物品後放置在上開小貨車上等情，業據目擊
    證人即南夏木業公司之守衛孫永恩於警訊時證述屬實，並有照片六幀在卷可稽，
    而證人林仁章於警訊中亦證稱車號ＶＸ－三八五九號小貨車係被告向其所借，且
    林仁章帶員警前往被告位於屏東縣內埔鄉○○村○○街四二一巷十二號住處時，
    適被告搭乘計程車回家，見到警察即要計程車司機加速倒車駛離現場等情，亦據
    證人即該計程車司機黃界源於警訊中證述明確，果被告未駕駛車號ＶＸ－三八五
    九號小貨車行竊，何以將其向林仁章所借用之車號ＶＸ－三八五九號小貨車棄置
    於行竊現場？又焉需見到警察即要計程車司機加速倒車駛離現場？是被告於警訊
    時否認有事實欄所載（二）之竊盜犯行，係屬卸責之詞，不足採信。右開事實欄
    所載（三）、（四）之竊盜事實，業據被告於警訊及偵查中坦承不諱，並經被害
    人丙○○於警訊時指述甚詳，復有車輛竊盜個別查詢報表、贓物保領結書及照片
    八幀等在卷及鐵橇二支扣案可證。本件事證明確，被告竊盜犯行洵堪認定。
三、按被告持客觀上得以危害人生命、身體可供兇器使用之鐵橇二支於事實欄所載（
    四）之時、地竊取被害人之財物，核其所為，係犯刑法第三百二十一條第一項第
    三款攜帶兇器之加重竊盜罪，被告連續於事實欄所載（一）、（二）、（三）所
    示之時、地徒手竊得被害人所有之財物，核其所為，均係犯刑法第三百二十條第
    一項之普通竊盜罪。被告前後四次竊盜犯行，時間緊接，方法相同，觸犯基本構
    成要件相同之罪，顯係基於概括犯意為之，為連續犯，依刑法第五十六條之規定
    ，從重之事實欄（四）論以攜帶兇器之加重竊盜罪處斷。公訴人漏未就事實欄所
    載（二）、（三）、（四）之竊盜犯行提起公訴，惟此部分與起訴部分有連續犯
    裁判上一罪關係，為起訴效力所及，本院自當一併審理。另公訴人僅就事實欄所
    載（一）之犯行依刑法第三百二十條第一項之竊盜罪起訴，惟事實欄所載（四）
    部分應成立刑法第三百二十一條第一項第三款之加重竊盜罪，二者基本社會事實
    相同，起訴法條尚有未洽，應予變更。又被告曾於民國八十七年間因竊盜案件，
    經本院判處有期徒刑八月確定，並於民國八十九年二月二十八日執行完畢，有臺
    灣高雄地方法院檢察署刑案資料查註紀錄表及臺灣高等法院被告全國前案紀錄表
    各乙份在卷可按，渠於五年以內再犯最重本刑為有期徒刑以上之本罪，為累犯，
    應依刑法第四十七條之規定，加重其刑。
四、原審論罪科刑，固非無見，惟查原審就被告於事實欄所載（二）、（三）、（四
    ）所示之竊盜部分未及審究，尚有未洽，檢察官上訴意旨認原審就事實欄所載（
    二）所示之竊盜部分未予審究，難認判決允當等語，尚有理由，是原判決既有可
    議，應將原判決撤銷改判。爰審酌被告曾有多次前科，有前揭臺灣高雄地方法院
    檢察署刑案資料查註紀錄表及臺灣高等法院被告全國前案紀錄表各乙份足佐，素
    行不佳，且正值青壯年，甫於八十九年二月二十八日因執行竊盜罪有期徒刑八月
    完畢，竟仍不思循合法正當途徑獲致財富，為一己之私慾，連續竊盜多次，嚴重
    影響社會秩序，破壞各該被害人財產法益至鉅，惡性非輕，及斟酌被害人受害狀
    況等一切情狀，爰量處有期徒刑壹年陸月，以示懲儆。至扣案之鐵橇二支，為被
    告所有，並供前揭事實欄所載（四）竊盜罪所用之物，爰依刑法第三十八條第一
    項第二款之規定，併予宣告沒收。
五、檢察官移送併辦意旨（九十年度偵字第一一七一號）略以：被告於九十年一月十
    三日上午八時許，在屏東市○○路七號前，竊取許進順所有之車號ＷＢ－二五二
    二號自小貨車乙部，認被告涉有竊盜犯行云云，惟被告自警訊、偵查，乃至本院
    審理時均未曾到庭，雖證人郭正忠於警訊指稱車號ＷＢ－二五二二號自小貨車係
    被告所偷，惟其僅見被告駕駛該自小貨車，並未親眼目睹被告竊取該車，且其與
    被告為同案被告，彼此間有利害關係，其供詞是否可採，不無疑問，又被害人許
    進順之指述亦僅能證明車號ＷＢ－二五二二號自小貨車曾失竊，但無法證明係被
    告所偷，是被告有否為本件竊盜犯行，仍存疑，尚待查證，本院無從併案審理，
    故退由檢察官另行偵查處理。
據上論斷，應依刑事訴訟法第三百七十一條、第三百六十九條第一項前段、第三百六
十四條、二百九十九條第一項前段、第三百條、刑法第五十六條、第三百二十一條第
一項第三款、第四十七條、第三十八條第一項第二款，罰金罰鍰提高標準條例第一條
前段，判決如主文。
本案經檢察官郭振昌到庭執行職務。
中    華    民    國      九十      年       四       月     十七   日
                              臺灣高等法院高雄分院刑事第二庭
                                  審判長法官  曾永宗
                                        法官  邱永貴
                                        法官  鄭月霞
右正本證明與原本無異。
不得上訴。
                                      書記官  唐奇燕
中    華    民    國      九十      年       四       月    十九    日
附錄本案論罪科刑法條全文：
刑法第三百二十條第一項
意圖為自己或第三人不法之所有，而竊取他人之動產者，為竊盜罪，處五年以下有期
徒刑、拘役或五百元以下罰金。
刑法第三百二十一條第一項第三款
犯竊盜罪而有左列情形之一者，處六月以上五年以下有期徒刑：
三、攜帶兇器而犯之者。
                                                                        Ｄ


司法院資訊處製作；財團法人民間司法改革基金會備份。
